# 关于安家费的核算问题[呼叫陈版，nikan版]

提问人：z239239 时间：2011-12-31 14:38:30
情境：A公司引进 1 特殊人才，约定该工程师为公司工作 5 年，公司给予 500 万元安家费，如 5 年内离职，将按服务时间返还安家费。
请问：如何进行会计师处理，此部分安家费可否按年限摊销。

回答人：chenyiwei
赞同上述各位意见，由于约定了明确的服务期限，如在服务期限内离职则应按服务时间返还安家费，因此可以确认为一项长期待摊费用，在服务期限内摊销。